【裁判字號】    89,重上國,1
【裁判日期】    900911
【裁判案由】    國家賠償
【裁判全文】
臺灣高等法院臺南分院民事判決  八十九年度重上國字第一號  ｅ
      上  訴  人  保證責任臺中市第一信用合作社
      法定代理人  乙  ○  ○
      法定代理人  甲  ○  ○
右當事人間請求國家賠償事件，上訴人對於中華民國八十九年二月二十九日臺灣臺南
地方法院第一審判決（八十八年度重國字第二號）提起上訴，本院判決如左：
      主      文
上訴駁回。
第二審上訴費用由上訴人負擔。
      事      實
甲、上訴人方面：
一、聲明：求為判決：(一)原判決不利上訴人部分廢棄。(二)右廢棄部分，被上訴人應給
    付上訴人新台幣（下同）二千七百八十三萬二千元及自起訴狀繕本送達翌日起，
    至清償日止，按年息百分之五計算之利息。(三)請准供擔保宣告假執行。
二、陳述：除與原判決記載相同者，引用之外，補稱：
  (一)本件被上訴人之行為符合國家賠償責任之要件，析述如后：
    (1)被上訴人所屬公務員於執行核發土地使用分區證明之職務時，確有因疏失而將
      農業區之土地誤載為住宅區之事實，此為被上訴人自認在卷。上訴人亦確實因
      該項錯誤之土地使用分區證明，將原應先貸放金額較少之土地，予以增加貸款
      額度，此有上訴人提出前後二次之貸款金額相關資料，堪以佐證。
    (2)國家賠償法第二條第二項前段所稱人民之權利，應包括利益在內：
      最高法院七十七年十一月一日之民事庭會議決議（二）內容謂：銀行員勾結
        無資力之人高估其信用非法超額鉅款，嗣後放款債權未獲清償而受損害，為
        侵害銀行之金錢，並成立民法第一百八十四條第一項前段之侵權行為責任。
        依該決議內容觀之，銀行被侵害之權利應屬金錢之所有權，尚無疑義。本件
        構成國家賠償之事實，除被上訴人之職員為過失與前開決議之案例為故意者
        不同外，其餘情形，悉相符合。依該項最高法院之見解，被上訴人職員之過
        失行為，應合於民法第一百八十四條第一項前段規定，被上訴人構成國家賠
        償責任，甚為明顯。
      退步言之，如認上訴人所受損害者為經濟上之利益，亦應包含在國家賠償法
        第二條第二項前段之內，而有該條項之適用。查國家賠償法第二條第二項，
        並無如民法第一百八十四條第一項後段之故意以背於善良風俗之方法，加損
        害於他人之規定，故關於人民利益被侵害，得否請求國家賠償，是否以故意
        為限，均有疑問。惟基於憲法第二十四條保障人權之精神，解釋上自應從寬
        。是上訴人之請求，並無不合。
    (3)被上訴人所屬公務員過失所核發錯誤之土地使用分區證明書，與上訴人之損害
      間有因果關係：
    土地分區使用證明書之核發，為被上訴人基於其公法上之職權，依人民之申
        請製作並發給，具有政府機關之公信力，且土地分區使用之劃定，為政府機
        關施政之內容，並非一般人民得以自行變更或認定，故被上訴人核發系爭土
        地分區使用證明書之行為，顯為公權力之行使，而被上訴人核發之系爭土地
        分區使用證明書，其內容錯誤，致使上訴人誤系爭農地為建地，而超額估算
        其得擔保之貸款額度。嗣後債務人無法清償貸款，而擔保抵押之土地亦不足
        清償貸款之數額，致使上訴人生有財產上之損害，被上訴人所屬公務員行使
        公權力時具有過失，並因而侵害上訴人之權利，二者間有因果關係，不言可
        諭。
      上訴人因信任被上訴人所開立之錯誤土地分區使用證明，致將僅有一千五百
        萬元價值之農用土地，以建地價值評估，錯認有三千餘萬元之價值，而核准
        債務人陳雲林總額四千餘萬元之貸款。如非被上訴人開立錯誤之土地分區使
        用證明書，供陳雲林持以向上訴人為評估土地價值之參考，致上訴人陷於錯
        誤，上訴人必不致於貸與陳雲林超出抵押土地價值之款額，目前上訴人無法
        回收之貸款之損失，顯與被上訴人開立錯誤之土地分區使用證明書具有因果
        關係。
    (4)上訴人確有損害且並已發生：
      按國家賠償責任之成立，為公權力行使侵害人民權利而生，連帶保證人責任，
      則為民法上之契約關係，一為公法上之救濟管道，另一為民事上之權利義務關
      係，雖所牽涉者，為同一事實及同一損害，然權利人非不得個別請求，斷無有
      非請求其一無效果後，始得請求另一權利之關係。被上訴人主張本件系爭土地
      所擔保之貸款雖無法經由拍賣抵押土地獲得清償，然上訴人尚未向連帶保證人
      求償，無法證明損害業已發生云云。惟查，本件上訴人貸款未能完全回收已為
      不爭之事實，上訴人因錯誤而超額放款未能回收之部分，即為被上訴人所屬公
      務員行使職務執行公權力時，因故意或過失侵害上訴人權利所產生之損害，被
      上訴人之國家賠償責任業已發生，豈能以上訴人尚得向連帶保證人求償為由相
      對抗，蓋被上訴人並無要求上訴人向連帶保證人求償之權利，被上訴人之主張
      實有錯誤。
  (二)本件抵押借款之債務人均無清償借款之資力，上訴人之損害額應已確定：
    查上訴人對於本件借貸關係之債務人、連帶保證人均已進行催收程序，並聲請強
    制執行，惟除原屬建地之抵押土地順利經拍賣取償，系爭二筆屬農地之抵押土地
    並未拍定外，債務人、連帶保證人均未發現可供執行之財產，無法續為強制執行
    取償，是上訴人之損害額應得確定，即為上訴聲明所請求之數額。
三、證據：除援用第一審所提證據外，補提法務部七十年九月出版行政院所屬各機關
    公務員國家賠償法講習師資研究班研習資料彙編第二○八頁、第二○五頁影本。
    、強制執行聲請狀暨債權憑證影本各乙份。
乙、被上訴人方面：
一、聲明：求為判決：(一)駁回上訴。(二)如受不利判決請准供擔保免為假執行。
二、陳述：除與原判決記載相同者，引用之外，補稱：
  (一)上訴人並非國家賠償法第二條所定之被害人：
    (1)所謂公務員於執行職務行使公權力時，因故意或過失不法侵害人民自由或權利
      者，須該公權力行使之對象，始得依國家賠償法第二條請求損害賠償，此有司
      法院大法官會議第四百六十九號解釋可資參照。
    (2)本件土地使用分區證明書係發給訴外人陳雲林，而非上訴人，是公權力行使之
      對象並非上訴人甚明；況被上訴人並不知陳雲林以該證明書供抵押借款之用。
      是縱認上訴人採為審核貸款依據並陷於錯誤，因非公權力行使之對象，亦無任
      何直接侵害，其自非國家賠償法第二條所稱之被害人，尚無請求國家賠償之餘
      地。
    (3)又上訴人縱受有損害，為經濟上之利益，依民法第一百八十四條第一項後段之
      規定，須行為人故意以背於善良風俗之方法，加損害於他人者，被害人始得請
      求損害賠償，經查國家賠償法第二條第二項並無相同規定，而上訴人亦無法證
      明被上訴之公務員故意錯載土地使用分區證明書之地目，乃上訴人自不得依國
      家賠償法第二條第二項請求賠償。
  (二)本件誤發之土地使用分區證明書，與上訴人之損害間毫無因果關係：
    (1)依都市土地使用分區或公共設施用地證明書申請書申請須知第一項說明，縣市
      民為瞭解本縣市都市計畫實施情形，向建設局工務局申請土地使用分區或公共
      設施用地證明，足見該土地使用分區證明書，僅係提供資訊服務之事實行為，
      並非公權力處分行為，尚無拘束或強制處分之效力；同上申請須知第四項注意
      事項並載明土地使用分區證明書之審查係依據已公告實施之都市計畫圖及地籍
      套繪圖核對，據以判定所屬使用分區，僅供參考之用，若作為實施依據應依現
      地指示建築線為準，可見土地使用分區證明書其上所載，僅係參考性資料，並
      不具任何證明效力。復參諸卷附台南縣政府八十八年十二月三日八八府工都字
      第二０四一０五號函釋示，土地使用分區證明書係就申請地號查核都市土地使
      用分區及計畫說明書中之特殊土地使用規定予以查列，有效期限八個月，是否
      可據為其他目的之證明文件，應由目的事業機構或單位自行認定等語，益證土
      地使用分區證明書，僅供縣市民瞭解參考都市計畫實施情形，並非作為金融機
      構抵押借款核貸證明文件之用。
    (2)又金融機構就不動產抵押貸款，審核借款金額之依據及標準，財政部金融司固
      未訂有相關行政規則或定型化作法規範，而係由各銀行自行訂定；然擔保品價
      值之多寡，應審酌土地之位置是否良好、交通是否便捷、附近土地交易價格高
      低、及公告地價、公告現值多少各情，此參諸證人即上訴人之副理黃燈號於原
      審法院證稱：土地徵信內容，僅就貸款人往來信用，擔保品實地勘查，訊問附
      近土地價值，當時有查詢附近成交價，依市場行情，扣除增值稅，依估價金額
      乘百分之七十核貸：：，系爭土地是總經理、副總經理主管級人員到場勘查後
      ，再回來開會決定等語核相符合。足見就系爭土地所能提供之擔保價值及借款
      金額之核定，係經上訴人綜合前揭各項調查資料，尤其實地勘查，並依當地市
      場行情所為之判斷，是以土地使用分區證明書，非但未能為核貸之唯一參考依
      據，且金融機構並負有實察審查義務。
    (3)再依上訴人所提系爭土地「不動產抵押物鑑定表」，本件係就他項權利情形、
      週圍、及附近一帶情形、及交通狀況、有無都市計劃之影響、有無水害及生產
      物、地上建物種類（自用或出租）、地上有無建物（建物所有者）、及公告現
      值等事項，予以評估後，其估價金額則依（單位時價Ｘ面積）－－應計土地增
      值稅，而土地放款值則估價金額Ｘ放款率－押租金，準此而計算核定貸放款金
      額，並經由放款襄理、單位主管簽註意見，再經徵信科長、業務部協理之複查
      ，復經副總經理及總經理之裁決，而決定其貸放金額。從而上訴人對於系爭土
      地核貸金額之決定，係參酌各項條件，並負有審查義務，並非據被上訴人所核
      發之土地使用分區證明書，即可率爾決定；況上開不動產抵押鑑定表並未列有
    土地使用分區乙項，就使用分區予以審核，顯見上訴人於鑑價時，亦未斟酌使
      用分區情形；至其是否高估、或債務人違約，致其後求償無著所受損害，與被
      上訴人所誤發之土地使用分區證明書，尚難認有何因果關係存在。
  (三)本件上訴人尚無損害發生：
    (1)按關於侵權行為損害賠償請求權，以受有實際損害為成立要件，若絕無損害，
      即無賠償之可言；又損害賠償之債，以有損害之發生及有責任原因之事實，並
      二者之間，有相當因果關係為成立要件，故損害賠償之債，如不合於此項成立
      要件者，即難謂有損害賠償請求權存在，此有最高法院十九年上字第三六三號
      、四十八年台上字第六八０號、及四十八年台上字第四八一號諸例足資參照。
      查陳雲林提供系爭土地向上訴人抵押借款，除提供系爭土地設定不動產最高限
      額抵押權外，並以訴外人蔡煥卿、陳孫金雪為借款人，又與訴外人陳榮基同為
      連帶保證人；嗣借款人雖無力清償債務，亦屬借款人違反借貸契約而致債務不
      履行，應依借款契約或連帶保證契約求償，難謂係被上訴人誤發土地使用分區
      證明書所造成之損害。
    (2)又借款人未能如期償還本息而無法受償，上訴人自得本於該擔保物權實行抵押
      權拍賣抵押物。上訴人固已行使抵押權聲請強制執行並拍定部分土地在案，惟
      既尚有部分土地未經拍定，即無法確定損害已發生。況縱經全部拍定，確有不
      足清償情事，上訴人尚得基於前揭與訴外人蔡煥卿、陳孫金雪之消費借貸契約
      、及訴外人陳榮基、陳雲林之連帶保證契約而向彼等求償，在未證明追償無效
      果前，亦不得謂有何損害發生。
  (四)至最高法院七十七年度第十九次民事庭會議決議，固認銀行科員故意勾結無資力
    之人超貸鉅款，致銀行受有損害，有侵權行為損害賠償法則之適用，惟本件尚涉
    及公權力行使對象、因果關係、暨損害種類及已否發生等疑義，與該決議之事實
    不同，自難比附援引，遽認被上訴人應負損害賠償責任。
  (五)綜上所陳，被上訴人對上訴人並未為任何公權力之行使或給付行為；上訴人並非
    被上訴人公權力處分之對象；而上訴人亦無法證明其所受損害與被上訴人所核發
    土地使用分區證明書之行為有因果關係、復無法證明有何損害，自無依國家賠償
    法第二條第二項請求損害賠償之餘地。
三、證據：援用原審所提証據。
丙、本院依職權調閱台灣台南地方法院八十八年度執字第一一五九○號給付借款強制
    執行事件卷宗。
      理      由
一、本件上訴人主張：訴外人陳雲林為台南縣新營市○○段八七八號（重測前為水漆
    林段一六五一地號）、八七七號（重測前為水漆林段一六五一之一地號）及同鄉
    ○○○段一六三三等地號土地（以下稱系爭三筆土地）所有權人，八十三年七月
    間，陳雲林提供被上訴人所核發系爭土地之分區使用證明，供伊審查擔保品價值
    ，伊因被上訴人之錯誤記載將系爭一六三三號、一六五一號農業區土地記載為住
    宅區，致高估系爭土地之價值，乃同意陳雲林以系爭土地設定最高限額三千七百
    二十萬元及一千六百萬元之抵押權，並分別貸與陳雲林三千一百萬元、一千六百
    萬元，陳雲林貸得款項後，未按期繳納本息，經伊就擔保品求償，僅獲部分清償
    ，系爭一六三三號、一六五一號農地真正價值係一千五百萬元，上訴人尚未收回
    之債權為四千二百八十三萬二千元，則伊受有二千七百八十三萬二千元未獲清償
    ，若上訴人知系爭土地屬農區用地，必不致准陳雲林申貸如此高額款項，致受上
    開損害，此項損害係因被上訴人過失所致，經書面向被上訴人申請國家賠償遭拒
    ，爰依國家賠償法第二條規定，求為命上訴人賠償二千七百八十三萬二千元並加
    計法定遲延利息之判決等情。
二、被上訴人則以：系爭土地之使用分區證明書係應訴外人陳雲林之申請發給，並非
    發給上訴人；被上訴人無從知悉陳雲林係以該證明書供借款之用，縱認上訴人採
    為審核貸款之依據並陷於錯誤，上訴人既非權力行使之對象，亦無受任何直接侵
    害之情事。再者土地使用分區證明僅供稅捐稽徵機關課稅、及鄉鎮公所核發自耕
    能力證明參考之用，並非金融機構抵押借款核貸之資料，上訴人核放貸款主要係
    審酌土地坐落、交通是否便利、鄰近土地價格、及公告地價（公告現值）等事項
    ，縱有參酌使用分區證明，亦非唯一依據，是上訴人核貸陳雲林之款項若干，與
    伊誤發系爭土地使用分區證明並無因果關係，上訴人本身高估系爭土地價值、且
    放貸額度偏高致貸款無法收回，與伊誤發分區使用證明書無涉，且上訴人就系爭
    貸款另有連帶保証人可追償，自不得謂損害已發生等語，資為抗辯。
三、上訴人主張：訴外人陳雲林提供系爭三筆土地，向伊申請抵押貸款，陳雲林並提
    供被上訴人所核發之系爭土地一六三三號、一六五一號土地之分區使用證明書，
    ，經上訴人審核相關資料後，同意設定本金三千九百七十萬元（一六三三號部分
    ）、一千九百二十萬元最高限額抵押權（一六五一號、一六五一之一號部分），
    其後並核貸三千一百萬元及一千六百萬元。嗣因訴外人陳雲林未依約繳交本息，
    催討無效後，上訴人聲請拍賣上開土地，其中一六三三號迄今無人應買，一六五
    一之一號土地以四百十六萬元拍定，上訴人曾以書面向被上訴人請求國家賠償遭
    拒，又訴外人陳雲林曾向被上訴人申請系爭水漆林段（重測前）第一六三三號、
    第一六五一號、第一六五一之一號、第一六五一之三號、第一六五一之五號、及
    第一六五一之六號等七筆土地之土地分區使用証明書，系爭第一六三三號、第一
    六五一號土地係農業區，被上訴人誤載為住宅區等事實，業據其提出抵押權設定
    契約書三件、台南縣六甲鄉公所函及簡便行文表、國家賠償請求書、拒絕賠償理
    由書、不動產附帶擔保查估表影本各一件為證，並經本院依職權調取原審八十八
    年執字第一一五九０號給付借款執行事件卷宗查明，且為被上訴人所不爭執，上
    訴人此部分之主張，堪信為真正。茲上訴人主張因被上訴人所屬公務員誤發不正
    確之土地使用分區証明，致伊誤信其記載而錯估系爭土地價值，超額貸款與陳雲
    林，致伊之債權未獲足額擔保因而債權無法獲償，受有損害，自得請求被上訴人
    賠償損失，被上訴人則以前開情詞置辯，是本件應審究者，乃上訴人是否受有損
    害，若有損害，是否係國家賠償法第二條所規定之範圍？此項損害與被上訴人錯
    發土地分區使用証明間有無因果關係？
四、查：
  (一)按公務員於執行職務行使公權力時，因故意或過失不法侵害人民自由或權利者，
    國家應負損害賠償責任，國家賠償法第二條第二項前段著有明文。是依本條項規
    定請求國家賠償者，必須具備：一行為人係公務員、二須為執行職務行使公權力
    、三須係不法行為、四須行為人有故意過失、五須人民之自由或權利受侵害、六
    須不法行為與損害間有相當因果關係，始足當之。
  (二)次按本條項所稱「行使公權力」，係指公務員居於國家機關之地位，行使統治權
    作用之公法行為而言。此項公法行為除包括運用命令及強制等手段干預人民自由
    及權利之行為外，尚可擴及於提供給付、服務、救濟、照顧等方法，以達成國家
    任務之行為。最高法院著有八十四年台上字第二五五一號、八十九年台上字第二
    五二八號判決可資參照。故其範圍已不侷限於傳統之干預行政行為（即統治管理
    之行為），尚包括給付行政中，屬於提供資訊之公法上事實行為之單純統治行為
    在內。查本件系爭土地之分區使用証明書，係訴外人陳雲林於八十三年七月二十
    三日，向被上訴人機關申請，經被上訴人所屬公務員依法核發，此為兩造所不爭
    ，並有陳雲林之申請書影本及被上訴人所核發建都市計劃土地使用分區證明書各
    一件附卷可稽（原審卷六十三頁以下）。是被上訴人核發土地使用分區證明書之
    行為，係於提供資訊之公法上事實行為，具備行使公權力行為之性質，堪以認定
    。又被上訴人所屬公務員將系爭二筆土地之使用分區証明錯誤記載，顯明過失，
    此為被上訴人所不否認，此部分被上訴人所屬公務員執行職務行使公權力有不法
    行為，堪以認定。
  (三)茲應再審究者，乃上訴人主張其貸放訴外人陳雲林之金錢債權，未能因拍賣抵押
    物受償，受有損害，此項損害係本款所指權利，是否可採。按國家賠償法第二條
    所稱權利，依通說見解，係依民法侵權行為規定定之。即財產權、物權、債權等
    均屬之。查：上訴人所貸放與陳雲林之債權四千八百萬元，經上訴人聲請拍賣抵
    押權後，僅受償四百餘萬元，其餘抵押品尚未拍定，此經本院調卷查明，又上訴
    人因本件借貸契約，另要求上訴人尋覓多位連帶保証人，上訴人既自承尚未對保
    証人求償，是其主張所謂貸款債權約二千七百八十三萬二千元無從求償一節，已
    難遽採，況退言之，縱認其主張債權無法受償為可採，此項借款既係本於其與陳
    雲林間借貸契約而發生，係有對價之行為，此部分金錢所有權之喪失，不能認係
    金錢所有權受害。依上訴人所主張其所受損害，實乃係其借貸與陳雲林之金錢債
    權，因債務人已別無其他財產可供清償，致無法受償而受有該債權之損害，此項
    損害，依有力學說見解，乃所謂純經濟上損失（財產上損失）（王澤鑑，民法學
    說與判例研究，第八冊，第二八五頁）。尚非本條之所指權利。此項損害，充其
    量係所謂利益。此項利益之損害，雖屬民法第一百八十四條第一項後段之權利以
    外其他利益，但其請求權之成立，須加害人係故意以背於善良風俗之方法加害於
    人為要件，本件被上訴人所屬公務員，乃因過失登記錯誤而已，上訴人並未能証
    明被上訴人所屬公務員就該記載有故意之情事，自不生所謂背於善良風俗方法加
    損害於上訴人人之情事，事甚明確。上訴人雖提出學說見解，認利益應包括在本
    條所指權利，核屬學者個人見解，尚無拘束本院之效力，併予指明。
  (三)退言之，縱認被上訴人之債權因債務人及連帶保証人完全無資力而無法受償，可
    解釋為係其權利受侵害，則應再審究者，乃此項損害，與被上訴人所屬公務員之
    過失間是否有因果關係？查：依上訴人所提出之系爭土地「不動產抵押物鑑定表
    」之記載（原審卷第九頁以下），上訴人審核抵押擔保品時，係就不動產之他項
    權利情形、週圍及附近一帶情形及交通狀況、有無都市計劃之影響、有無水害及
    生產物、地上建物種類（自用或出租）、地上有無建物（建物所有者）、及公告
    現值、增值稅、單位時價、最近週邊成交價等諸事項，予以逐項評估後，作成估
    價金額，再以估價金額按一定比率放貸，且依該鑑定表之格式，上訴人處理此項
    業務，設有鑑定員多人，並經放款科長、單位主管、業務部協理或經理、副總經
    理、總經理、主席等逐級審核，此亦經証人黃燈號於原審証稱：「系爭土地是總
    經理、副總經理主管級人員到場勘查後，再回來開會決定」等語（見原審卷第七
    十一頁），是上訴人審核放貸擔保品時，係綜合多項因素考量，逐級核定，並非
    僅以土地分區使用証明書為惟一或主要之標準，況且依都市土地使用分區（或公
    共設施用地）證明書申請書申請須知第一項說明即明示：「縣（市）民為瞭解本
    縣（市）都市計畫實施情形，向建設局（工務局）申請土地使用分區（或公共設
    施用地）證明」，且其目的僅供人民瞭解都市計畫實施情形而提供資訊，是以同
    上申請須知第四項注意事項並載明：「土地使用分區證明書之審查係依據已公告
    實施之都市計畫圖及地籍套繪圖核對，據以判定所屬使用分區，僅供參考之用」
    ，是上訴人核貸標準，係考量諸多因素，並非僅以被上訴人所發之土地使用分區
    明書為單一認定，又本件上訴人放貸行為係八十三年期間，當時本省經濟仍值高
    峰期，系爭土地之時價較高，而本件抵押品拍賣拍賣時期，則係本省經濟最低潮
    期，不動產價格相差懸殊，買氣甚差，上訴人之債權回收自相形困難，綜上所述
    ，上訴人就系爭土地所為高額放貸行為與本件被上訴人誤發土地分區使用証明書
    ，難認有相當之關聯性，即無相當因果關係存在。
五、綜上所述，被上訴人主張，尚屬可採，上訴人主張，均無足採。從而，上訴人依
    國家賠償法第二條第二項規定，請求被上訴人賠償二千七百八十三萬二千元，及
    自起訴狀繕本送達被上訴人翌日起至清償日止，按週年利率百分之五計算之利息
    ，於法尚非有據，應予駁回。其假執行之聲請亦失所附麗，應併予駁回。是則原
    審為上訴人敗訴之判決，及駁回其假執行之聲請，於法並無不合。上訴意旨指摘
    原判決不當，求予廢棄改判，為無理由，應駁回其上訴。本件事証已臻明確，兩
    造其餘攻擊防禦方法及証据資料，核與本件判決結果不生影響，不予一一論述，
    併予敘明。
六、據上論結，本件上訴為無理由，依民事訴訟法第四百四十九條第一項、第七十八
    條，判決如主文。
中      華      民      國    九十      年      九      月      十一    日
                                    臺灣高等法院臺南分院民事第四庭
~B1審判長法官  王    惠    一
~B2      法官  張    世    展
~B3      法官  吳    上    康
右為正本係照原本作成。
如對本判決上訴，須於判決送達後二十日內向本院提出上訴狀；未表明上訴理由者，
應於上訴後二十日內向本院提出理由書。
中      華      民      國    九十      年      九      月      十九    日
~B法院書記官  洪    雅    美


司法院資訊處製作；財團法人民間司法改革基金會備份。
